【裁判字號】    97,建小上,2
【裁判日期】    970328
【裁判案由】    給付工程款
【裁判全文】
臺灣臺北地方法院民事裁定             97年度建小上字第2號
上  訴  人  乙○
被  上訴人  甲○○
上列當事人間請求給付工程款事件，上訴人對於中華民國96年11
月23日本院台北簡易庭96年度北建小字第9號第一審判決提起上
訴，本院裁定如下：
    主  文
上訴駁回。
第二審訴訟費用新台幣壹仟伍佰元由上訴人負擔。
    理  由
一、按對於小額程序第一審裁判之上訴或抗告，非以其違背法令
    為理由，不得為之。又提起上訴，上訴狀內應記載上訴理由
    ，表明原判決所違背之法令及其具體內容、暨依訴訟資料可
    認為原判決有違背法令之具體事實，民事訴訟法第436條之2
    4第2項、第436條之25分別定有明文。是當事人對於小額程
    序第一審判決提起上訴時，其上訴狀或理由書應表明該判決
    所違背之法令條項，或有關判例、解釋字號，或成文法以外
    之習慣或法理等及其具體內容，暨係依何訴訟資料可認為原
    判決有違背法令之具體事實。至「判決不備理由或理由矛盾
    」者，不得為小額程序之上訴理由（同法第436條之32第2項
    未準用第469條第6款）。如未依上述方法表明，或其所表明
    者與上開法條規定不相合時，即難認為已合法表明上訴理由
    ，其上訴自非合法（最高法院71年台上字第314號判例參照
    ），法院毋庸命其補正，逕以裁定駁回之，此觀同法第436
    條之32第2項準用第471條第1項、第444條第1項規定自明。
二、上訴人提起本件上訴，主張原判決違背法令，無非以：（1
    ）僱傭契約非要式行為，不論言詞或書據，只需意思表示合
    致即可成立。被上訴人僱請上訴人為其修繕房屋，雙方口頭
    約定報酬每人每日工資新台幣（下同）2,900元，電動、氣
    動工具每台每項500元，其他材料費另計。而被上訴人曾依
    約給付前三期電動、氣動工具費分別為7,000元、12,500元
    、15,500元，但嗣後未依約給付第四期工具費9,000元，並
    將前3期已給付的部分也予扣除，此為被上訴人供承之事實
    ，原判決亦認定有此事實，亦有施工費用明細表、匯款存摺
    影本可稽，是上訴人已舉證證明有此口頭約定，原判決認上
    訴人未舉證證明系爭口頭約定，顯與上開卷內事證不符。原
    判決前後理由說明亦不盡相符，有判決理由矛盾之違法。（
    2）被上訴人初始同意支付電動、氣動工具費，自應依約定
    給付以履行債務，原審判決認被上訴人於工程全部完工前仍
    得就工程款支付之內容為爭執，可不支付該項工具費，置上
    訴人之權益於不顧，有適用法則不當之違法。本件施工，電
    動及氣動工具耗損嚴重，因此上訴人要求被上訴人須支付此
    項工具費，始願受僱施工，被上訴人因而同意支付，此約定
    並不違法，法院自應承認其約定之效力，惟原審判決竟謂依
    生活經驗應由上訴人負擔系爭工具費之成本，否定合法約定
    之效力，自有不適用法則之違法，為其論據。
三、經查，上訴人與被上訴人間是否就電動及氣動工具成立租賃
    契約乃事實問題，而取捨證據認定事實則屬於事實審法院之
    職權，若其認定並不違背法令，即不許任意指摘其認定不當
    ，以為上訴理由（最高法院28年上字第1515號判例參照）。
    原判決已詳載其認定兩造間並無成立租賃電動、氣動工具之
    理由，並據以認定被上訴人對上訴人毋須支付租金，核其適
    用法令並無違誤之處。上訴人於上訴狀內所載，既係就原審
    取捨證據、認定事實之職權行使，指摘其為不當，並就原審
    命為辯論及已論斷者，泛言謂為違法，而非表明該判決所違
    背之法令及其具體內容，暨依訴訟資料合於該違背法令之具
    體事實，難認其已合法表明上訴理由；至其所指原判決有理
    由矛盾之處，亦非合法上訴理由。依首揭說明，應認其上訴
    為不合法，本院即毋庸命其補正，爰逕以裁定駁回其上訴。
四、本件第二審訴訟費用，確定為如主文第2項所示金額。
五、據上論結，本件上訴為不合法，依民事訴訟法第436條之32
    第1項、第2項、第444條第1項、第436條之19第1項、第95條
    、第78條，裁定如主文。
中    華    民    國    97    年    3     月    28    日
              民事第六庭審判長法  官  張競文
                              法  官  鄧德倩
                              法  官  蕭清清
以上正本係照原本作成
本裁定不得抗告
中    華    民    國    97    年    3     月    28    日
                              書記官  林秀娥


司法院資訊處製作；財團法人民間司法改革基金會備份。
